臺灣板橋地方法院交通事件裁定　　　　　　　　　　九十一年度交聲字第四七號
　　原處分機關　交通部公路局臺北區監理所
　　異　議　人　甲○○
右列異議人即受處分人因違反道路交通管理處罰條例案件，對於交通部公路局臺北區
監理所九十一年一月二十八日所為之處分（原處分案號：北監五字第裁四０｜ＡＢＷ
一０二三八六號），聲明異議，本院裁定如左：
    主  文
原處分撤銷。
甲○○不罰。
    理  由
一、異議意旨如附件所示。
二、按汽車駕駛人飲用酒類或其他類似物後其吐氣所含酒精濃度超過每公升０‧二五
    毫克或血液中酒精濃度超過百分之０‧０五以上者，不得駕車；又汽車駕駛人，
    駕駛汽車經測試檢定酒精濃度超過規定標準者，處新臺幣一萬五千元以上六萬元
    以下罰鍰，並當場禁止其駕駛及吊扣其駕駛執照一年，道路交通安全規則第一百
    十四條第二款、道路交通管理處罰條例第三十五條第一項第一款分別定有明文。
三、原處分機關係以異議人即受處分人甲○○駕駛車號六Ａ｜三二二三號自用小客車
    ，於民國九十年六月十二日四時四十二分許，行經臺北市○○路、林森北路口時
    ，因酒後駕車，酒精濃度測試０．二八毫克，經臺北市政府警察局交通警察大隊
    中山分隊當場攔停舉發，因依道路交通管理處罰條例第三十五條第一項第一款，
    裁處罰鍰新臺幣二萬七千元，並吊銷駕駛執照十二個月。
四、本件異議人辯稱：那輛車子平常是謝雅芳開的，她是我國中同學，她有時會住在
    我家，所以她很容易取得我的身分資料，當時應該是背我的身分證號碼，她所說
    的永和市○○路一五０號五樓也是錯的，我是住在一五一號五樓，如果是我的話
    ，我就不會記錯地址，因為我已經住了一、二十年了，且我平常沒有喝酒，違規
    單上之住址、身號證號碼皆是錯誤的，甚且告發單上之簽名亦非伊所簽等語，證
    人即舉發警員丁永堂於本院九十一年三月二十六日調查時證稱當時開車的人是否
    是在場的孫小姐，我現在沒有印象，因為時間已久，我無法確認駕駛人是當庭的
    甲○○，舉發單上住址是依當時駕駛人口述記載的，駕駛人並沒有帶任何證件，
    那時警用電腦沒有辦法查詢當時車子是何人所有且其所提供的資料是否正確，經
    過事後查證的結果，車輛所有權人是施友祥，並不是謝雅芳，舉發單上有謝雅芳
    的名字，是違規人口述的等語，且經本院當場檢驗異議人之身分證，住址有永和
    市○○路一五一號五樓、永和市○○路一四九號二樓、永和市○○路一五一號二
    樓之三個住址，均非違規舉發單上之「永和市○○路一五０號五樓」。次查，該
    車車主施友祥之地址為「臺北縣新莊市○○路八三二號九樓」，亦非如違規舉發
    單上所記載為「三重市○○路○段一五一巷三九號三樓」。且異議人之身份證號
    碼為Ｚ000000000號與舉發通知單上之駕照或身分證統一編號欄之Ｚ0
    00000000號不同。另查，舉發違規單收受通知聯者簽章欄上之簽名與本
    院命異議人當庭書寫其姓名十次之字跡相核，縱以肉眼觀察，亦能立即分辨出二
    者之書寫方式、運筆方向明顯差異，顯非同一人所書寫。衡諸上情，異議人上開
    所辯，應非虛詞，堪以採信。是本件違規人應非異議人。原處分未予詳查，遽予
    裁罰，尚有未洽，本件異議為有理由，原處分應予撤銷，另諭知異議人不罰。
據上論結，應依道路交通案件處理辦法第二十條，裁定如主文。
中      華      民      國    九十一    年      三      月    二十七    日
                                臺灣板橋地方法院交通法庭
                                    法  官  張  谷  輔
本證明與原本無異
服本裁定應於送達後五日內向本院提出抗告狀
                                    書記官  李德霞
中    華      民      國    九十一      年      三      月    二十七    日
